【裁判字號】    97,消債更,153
【裁判日期】    971231
【裁判案由】    聲請更生程序
【裁判全文】
臺灣嘉義地方法院民事裁定           97年度消債更字第153號
聲  請  人  甲○○
                      號4樓2.
代  理  人  林勝木律師
複  代理人  顏伯奇律師
上列當事人聲請消費者債務清理事件，本院裁定如下：
    主  文
債務人甲○○（身分證統一編號：Ｚ000000000號）自民國九十七
年十二月三十一日上午十時起開始更生程序。
命本院司法事務官進行本件更生程序。
    理  由
一、按債務人不能清償債務或有不能清償之虞者，得依本條例所
    定更生或清算程序，清理其債務，消費者債務清理條例（下
    稱本條例）第3條定有明文。再按債務人與金融機構協商成
    立者，不得聲請更生或清算。但因不可歸責於己之事由，致
    履行顯有重大困難者，不在此限；本條例施行前，債務人依
    金融主管機關協調成立之中華民國銀行公會會員辦理消費金
    融案件無擔保債務協商機制與金融機構成立之協商，準用前
    項之規定；債務人無擔保或無優先權之債務總額未逾新台幣
    1,200萬元者，於法院裁定開始清算程序或宣告破產前，得
    向法院聲請更生；法院開始更生程序之裁定，應載明其年、
    月、日、時，並即時發生效力，本條例第151條第5、6項，
    第42條第1項及第45條第1項亦定有明文。
二、本件債務人主張其有不能清償債務情事，前雖曾依金融主管
    機關協調成立之中華民國銀行公會會員辦理消費金融案件無
    擔保債務協商機制，與最大債權銀行慶豐商業銀行於民國95
    年6月26日成立協商，每月應償還新台幣（下同）3萬8,083
    元，債務人每月收入僅約20,000元，且每月必須支出房租
    6,000元、保險費2,756元、健保費659元、生活費1萬2,000
    元等計21,415元，所剩顯不足以清償依前揭協商所應清償之
    債務金額，而於97年4月間毀諾，且其無擔保或無優先權之
    債務總額未逾1,200萬元，復未經法院裁定開始清算程序或
    宣告破產，爰向本院聲請更生等語。
三、經查，債務人主張其目前所積欠之債務為2,000,502元乙情
    ，業據其提出債權人清冊、聯合徵信中心當事人查詢個人資
    料回覆書為證；又債務人與慶豐商業銀行達成上揭協議，嗣
    後並毀諾等情，有慶豐商業銀行97年8月19日陳報狀所附協
    議書1紙在卷可稽，均堪認定。另債務人主張其近2年內係以
    打零工或當清潔工為生，月收入約12,000元至30,000元間，
    平均每月20,000元乙節，經調取債務人95、96年度稅務電子
    閘門財產所得調件明細表，債務人並無任何收入，名下亦無
    任何財產，是債務人主張其月收入平均約20,000元，尚堪採
    信。
四、基上，債務人平均每月收入20,000元，已不足以清償前揭協
    商每月應清償之金額，況債務人尚支應其生活必要支出。是
    債務人主張其有不可歸責於己之事由，致履行前揭協商之清
    償方案顯有重大困難乙節，應可相信。此外，本件又查無聲
    請人有消費者債務清理條例第6條第3項、第8條或第46條各
    款所定駁回更生聲請之事由存在，則債務人聲請更生，與法
    尚無不符，應予准許，並依本條例第16條第1項之規定命司
    法事務官進行本件更生程序。爰裁定如主文。
中    華    民    國    97    年    12    月    31    日
              民事第一庭    法      官  張鶴齡
本件不得抗告。
上為正本係照原本作成。
本裁定已於97年12月31日10時公告。
中    華    民    國    97    年    12    月    31    日
                            書  記  官  馮澤文


司法院資訊處製作；財團法人民間司法改革基金會備份。
